

# Rodrigo

Desenvolvedor



14 Julho 1983



Monte Alto - SP, Brasil



+55 43 999-108-629 http://goo.gl/F2v0o5



rodfersou@gmail.com

### Sobre mim –

Sou um apaixonado pela arte de criar programas de computador.

Como podem perceber olhando minha experiência, me preocupo muito mais com a criação de uma base sólida de conhecimento do que em assumir a bandeira de uma linguagem em específico. Me considero apto para aceitar o desafio de trabalhar em qualquer ambiente, linguagem, banco de dados ou plataforma.

## Habilidades -

Padrões de Projeto

ReactJS

Javascript

Python

CSharp

Delphi

Java

CSS

SOL

(\*)[A escala de habilidades é de 0 (Consciência Fundamental) para 6 (Especialista).]

#### interesses

Bons desafios, que exijam concentração e zelo por entregas de qualidade.

# educação

2011-2012 Especialização em Desenvolviemnto Web.

Utilização de páginas Web off-line na realização de inventários de patrimônio.

2008-2009 Especialização em Engenharia de Software e Banco de dados. UEL Geração de código a partir de um diagrama de classes para um mapeador objeto-relacional.

2002-2006 Graduação em Engenharia da Computação. UNOPAR Assistente adaptativo para acesso de ferramentas de aula.

2000-2001 Curso técnico/profissionalizante em Processamento de Dados. CEETEPS Desenvolvimento de sistema para controle de biblioteca.

# experiência

2018-Atual Desenvolvedor Senior Backend e Frontend kitconcept GbmH Análise e desenvolvimento de portais. (Python / Zope / Plone / ReactJS)

2015-2018 Lider de equipe Simples Consultoria Análise e desenvolvimento de portais. (Python / Zope / Plone)

2014-2015 Arquiteto de Software

Análise e desenvolvimento de sistemas de big data e geração de informações mercadológicas para e-commerce. (Python / MongoDB)

2012-2014 Programador Avadora digital Análise e desenvolvimento de portais. (Python / Zope / Plone)

2013-2014 Analista de Sistemas AGILI Softwares para Área Pública Análise e desenvolvimento de sistemas e portais. (CSharp / Oracle)

2011-2012 Analista de Sistemas Sênior MÓDULOS RECAP SOFTWARE LTDA Desenvolvimento e manutenção de ERP para recapadora de pneus. (Delphi / Firebird)

2011-2011 Programador ABAP PADO SA INDUST. COMERCIAL E IMPORTADORA Customização de telas e relatórios do ERP SAP. (ABAP)

2009-2011 Analista de Sistemas Maxwell Bohr Instrumentação Eletrônica Desenvolvimento de aplicativos para integração com dispositivos eletrônicos. (Python / C / C++)

2009-2009 Analista de Sistemas ADVISE DO BRASIL Desenvolvimento e manutenção de aplicação para processamento automatizado de textos eletrônicos. (Delphi / SQL Server)

2008-2009 Analista de Sistemas Pleno Onixsat Rastreamento de Veículos Ltda Desenvolvimento e manutenção de Servidor de mensagens GPRS e Satelital. (CSharp / SQL Server)

2006-2008 Programador Amcor Flexibles Brasil LTDA
Desenvolvimento e manutenção de ERP para indústria de flexíveis.

(Progress 4GL)

2003-2006 Analista de Sistemas Sênior Jabur Informática Desenvolvimento e manutenção de ERP para concessionárias de veículos. (Progress 4GL)

#### **idi**omas

Inglês Compreende Bem, Fala Bem, Lê Bem, Escreve Bem.

Espanhol Compreende Bem, Fala Razoavelmente, Lê Razoavelmente, Escreve Pouco.

Japonês Compreende Razoavelmente, Fala Pouco, Lê Pouco, Escreve Pouco.